# 请教陈老师一个问题

提问人：dfhcpa 时间：2018-06-14 09:21:14
问题有点小白，但很多时候挺纠结的，所以请陈老师开解一下； 比如 公司是生产粽子的，如果用生产的粽子发给员工做福利，一般在发放的时候要确认收入 结转成本；如果把粽子作为样品发给客户，一般把粽子成本直接进销售费用；诸如此类挺多的 这类业务一般对价都没那么清晰，看上去都是无偿的，在目前新收入准则下陈版觉得如何把握来确定哪些转移需要确认收入，哪些转移应将存货直接转费用？基本理念应该是啥？ 谢谢您

回答人：chenyiwei
在新收入准则下，我理解从“五步法模型”考虑，第一步就是识别客户合同，即对照新准则第五条所列各项标准判断是否存在“与客户之间的合同”。例如，无偿赠送，肯定不存在符合条件的客户合同，此时就是不能确认收入的。对于发给员工作为实物福利的情况，应该尚无定论，我理解要看这是否为劳动合同中约定的每年固定做法，还是管理层单方面临时决定的事项，如果是后者，也不能确认收入。